【裁判字號】    92,再抗,37
【裁判日期】    920527
【裁判案由】    聲明異議
【裁判全文】
臺灣高等法院民事裁定                              九十二年度再抗字第三七號
    聲  請  人  甲○○
右當事人與相對人華南商業銀行股份有限公司間聲明異議事件，聲請人對於中華民國
九十二年一月二十七日本院九十二年度抗字第一一三號，及九十一年十一月二十一日
、同年十二月九日台灣台北地方法院九十一年度拍字第一二一六四號確定裁定，聲請
再審，本院裁定如左：
      主      文
聲請駁回。
聲請程序費用由聲請人負擔。
      理      由
一、按裁定已經確定，而有民事訴訟法第四百九十六條第一項或第四百九十七條之情
    形者，得準用再審程序之規定聲請再審。又再審之聲請，應於三十日之不變期間
    內提起，其期間自裁定確定時起算。但再審之理由知悉在後者，自知悉時起算，
    民事訴訟法第五百零七條、第五百條第一項、第二項定有明文。聲請人於九十二
    年三月二十日聲請再審，其主張係在知悉有再審事由後之三十日不變期間為之，
    合於前開規定。
二、聲請人聲請意旨略以：(一)近日閱卷得知原審法官竟於九十二年二月十日才將聲請
    人提出之陳報、聲請狀等資料函送本院，因此本院未及審酌該等證物。(二)原審法
    官於九十二年一月十七日判核發出「於九十二年三月二十八日點交」之通知觀之
    ，強制執行程序顯然尚未終結，故並無前確定裁定所言「強制執行程序已終結，
    縱為撤銷或更正原處分或程序之裁定，亦屬無從執行」之情形。(三)系爭房地確有
    出租、由第三人占有之事實，但原審法官未善盡調查之責，故於聲請人提出合理
    之異議聲明時，即應暫緩拍賣。(四)爰依民事訴訟法第四百九十六條第一項第十三
    款之規定聲請再審，求為撤銷前確定裁定，並撤銷或停止強制執行程序等語。
三、按當事人提起再審之訴，以發現未經斟酌或得使用之證據為理由者，必以該證據
    若經斟酌可受較有利益之裁判者為限（最高法院十八年上字第七一○號判例參照
    ）。次按當事人對於已經確定之裁定聲請再審，依民事訴訟法第五百零七條準用
    第四百九十六條第一項但書之規定，不得以其已依抗告主張之事由，為其聲請之
    理由（最高法院七十二年度台抗字第四二五號裁定參照）。本院確定裁定已敘明
    系爭不動產於九十一年十一月二十日拍定，且拍定人亦已依限繳納價金完畢，並
    取得系爭不動產權利移轉證書，拍賣程序即已終結，自無許執行法院撤銷或更正
    原處分或程序。聲請人主張拍賣程序是否終結係以「點交」為時點，於法無據；
    原法院於九十一年十一月二十一日函覆聲請人同年月十五日之聲請及聲明異議狀
    時，執行程序業已終結，則原法院究係於何時將聲請人之資料函送本院，因執行
    程序之終結與點交無關，該等證物縱經斟酌亦不能受較有利益之裁判，自非得資
    為再審理由。至於聲請人主張系爭不動產由第三人占有為真正云云，係其於本院
    前審已提出之抗告理由，依前開裁定意旨，不得作為再審理由。從而，聲請人本
    件之聲請，為無理由，應予駁回。
四、結論：本件再審之聲請為無理由，爰裁定如主文。
中      華      民      國    九十二    年      五      月    二十七    日
                              民事第九庭
                                  審判長法  官  吳  謙  仁
                                        法  官  游  婷  麟
                                        法  官  蘇  瑞  華
右正本係照原本作成。
不得抗告。
中      華      民      國    九十二    年      五      月    二十八    日
                                        書記官  李  明  昇


司法院資訊處製作；財團法人民間司法改革基金會備份。
